臺灣板橋地方法院刑事判決　　　　　　　　94年度訴字第31號
公　訴　人　臺灣板橋地方法院檢察署檢察官
被　　　告　甲○○
選任辯護人　王存淦　律師
上列被告因違反毒品危害防制條例案件，經檢察官提起公訴（93
年度偵字第15382 號），本院判決如下：
    主　文
甲○○連續販賣第二級毒品，處有期徒刑捌年，扣案第二級毒品
安非他命壹包（驗餘淨重：壹點玖貳公克），沒收銷燬，犯罪所
得新臺幣貳萬陸仟元，沒收，如全部或一部不能沒收時，以其財
產抵償之；又轉讓第二級毒品，處有期徒刑柒月。應執行有期徒
刑捌年伍月，扣案第二級毒品安非他命（驗餘淨重：壹點玖貳公
克），沒收銷燬，犯罪所得新臺幣貳萬陸仟元，沒收，如全部或
一部不能沒收時，以其財產抵償之。
    事　實
一、甲○○曾因違反肅清煙毒條例案件，於民國（下同）82年12
    月28日，經臺灣臺北地方法院以82年度訴字第3164號刑事判
    決判處有期徒刑3 年6 月，83年4 月28日，經臺灣高等法院
    以83年度上訴字第1112號刑事判決駁回上訴而告確定；又因
    違反麻醉藥品管理條例案件，經臺灣士林地方法院以83年度
    訴字第217 號刑事判決判處有期徒刑4 月，83年7 月23日判
    決確定；上開二罪刑，於83年11月23日，經臺灣士林地方法
    院以83年度聲字第838 號裁定應執行有期徒刑3 年8 月確定
    ，刑期起算日期為83年10月7 日，指揮書原載執行完畢日期
    為87年6 月2 日；又因偽造文書等案件，於84年3 月30日，
    經臺灣臺北地方法院以84年度易字第1461號刑事判決判處有
    期徒刑4 月（偽造文書罪名）、3 月（違反麻醉藥品管理條
    例罪名），應執行有期徒刑6 月確定，刑期起算日期為87年
    6 月3 日（接續前案執行），指揮書原載執行完畢日期為87
    年12月2 日，嗣於85年3 月27日假釋出監，縮刑期滿日期為
    87年11月4 日〈假釋期滿未經撤銷，以已執行完畢論〉（以
    上罪刑均不致使本案犯行構成累犯）。詎甲○○猶不知心生
    悔悟，竟基於販賣第二級毒品安非他命以營利之概括犯意，
    於93年6 月至93年9 月16日之間，多次販賣第二級毒品安非
    他命予乙○○（價金及地點均詳如附表所示），另於93年9
    月16日15時餘，在臺北市○○○路、仁愛路路口附近，將其
    原欲施用之安非他命1 包（約0.3 公克）無償轉讓予乙○○
    。迨93年9 月16日23時許，為警於臺北縣三重市○○○路68
    號12樓查獲乙○○持有甲○○售予之安非他命1 包（經乙○
    ○施用部分後，淨重為1.98公克），經乙○○供出係向甲○
    ○所購得，並由乙○○以行動電話（門號：00000000 00 ）
    與甲○○（行動電話門號：0000000000）聯絡後，經警於93
    年9 月17日1 時30分許，在臺北市○○街、桂林路路口查獲
    甲○○。
二、案經臺北縣政府警察局蘆洲分局移送臺灣板橋地方法院檢察
    署檢察官偵查起訴。
    理  由
一、訊據被告甲○○固坦承曾與乙○○以電話聯絡，且曾於93年
    9 月16日無償轉讓約0.3 公克之安非他命予證人乙○○，並
    於前揭時、地為警逮捕等情，惟矢口否認有販賣第二級毒品
    安非他命予證人乙○○之犯行；辯稱：伊除前開無償轉讓安
    非他命予證人乙○○外，伊從未出售安非他命云云。
二、經查：
（一）前開犯罪事實業據證人乙○○於檢察官偵查及本院審理中
      結證屬實（見臺灣板橋地方法院檢察署93年度偵字第1538
      2 號卷第83頁至第85頁、本院94年2 月22日審判筆錄），
      又被告於警詢中亦坦承曾於93年9 月16日下午在臺北縣中
      和市「大潤發」量販店旁向證人乙○○收取新臺幣（下同
      ）4,000 元而交付安非他命，嗣警方於證人乙○○處所查
      扣者即伊所交付者等語（見臺灣板橋地方法院檢察署93年
      度偵字第15382 號卷第6 頁背面、第7 頁正面）。
（二）復就檢察官及本院分別向中華電信股份有限公司、遠傳電
      信股份有限公司函查據覆之0000000000（被告所使用）、
      0000000000（證人乙○○所使用）之雙向通聯紀錄（見本
      院卷第68頁至第123 頁）以觀：自93年8 月29日至93年
      9 月17日止，二者共有72筆通話紀錄，通話密集。二者
      之通話，隨著時間經過而靠近於同一行動電話基地臺，且
      核與證人乙○○所稱如附表所示之交易地點相符；至於93
      年6 月17日至93年8 月28日間，雖二者無通話紀錄，惟此
      亦與證人乙○○所稱：於93年8 月29日前2 、3 個月未與
      被告聯絡，而之前被告係用其他行動電話門號與其聯絡一
      節（見本院94年2 月22日審判筆錄）無違。
（三）此外，復有扣案安非他命1 包〈原淨重1.98公克，驗餘淨
      重1.92公克，扣於臺灣板橋地方法院檢察署93年度毒偵字
      第4319號《被告：乙○○》案件〉（鑑驗結果見本院卷第
      124 頁之內政部警政署刑事警察局94年3 月16日刑鑑字第
      0940025813 號鑑定書）足資佐證。
（四）又查販賣毒品安非他命係違法行為，非可公然為之，且有
      其獨特之販售路線及管道，復無公定價格，容易增減分裝
      之份量，而每次買賣之價量，可能隨時依雙方關係深淺、
      資力、需求量及對行情之認知、來源是否充裕、查緝是否
      嚴緊、購買者被查獲時供述購買對象之可能風險之評估等
      ，而異其標準，非可一概而論，從而販賣之利得，一般除
      被告坦承犯行或價量俱臻明確外，委難察得實情，惟販賣
      之人從價差或量差中牟利之方式雖異，然其販賣行為在意
      圖營利則同一。本案被告於本院審理中並未承認販賣第二
      級毒品安非他命，更不供述利得，致無法查得被告販賣之
      實際利得，惟被告與證人乙○○非屬至親，當無可能甘冒
      重典而按購入價格轉售而不求利得之理；復按一般民眾普
      遍認知安非他命之非法交易政府一向查禁嚴森，且予以重
      罰，衡諸常情，倘非有利可圖，絕無平白甘冒被嚴查重罰
      高度風險之理，從而，舉凡其有償交易，除足反證其確係
      另基於某種非圖利本意之關係外，自難因無法查悉其販入
      價格，作為是否高價賣出之比較，諉無營利之意思阻卻販
      賣犯行之追訴。
三、綜上所述，本案事證已臻明確，被告犯行洵堪認定，自應依
    法論科。
四、查被告甲○○販賣第二級毒品安非他命予證人乙○○之犯行
    ，核係犯毒品危害防制條例第4 條第2 項之販賣第二級毒品
    罪，被告販賣前後持有安非他命之低度犯行為販賣之高度行
    為所吸收而不另論罪。被告多次犯行，時間緊接、方法相同
    、觸犯構成要件相同之罪名，顯係基於概括之犯意為之，係
    連續犯，應依刑法第56條之規定論以一罪，並依法加重其刑
    （法定刑為無期徒刑部分不得加重）。又被告甲○○無償轉
    讓第二級毒品安非他命予證人乙○○之犯行，核係犯毒品危
    害防制條例第8 條第2 項之轉讓第二級毒品罪，被告起意後
    轉讓前持有安非他命之低度犯行為轉讓之高度行為所吸收而
    不另論罪（公訴人雖認被告此一行為亦構成毒品危害防制條
    例第4 條第2 項之販賣第二級毒品罪嫌〈起訴書原未載明，
    然業據公訴人當庭補充〉，惟被告堅稱伊係將其原欲施用之
    安非他命贈與證人乙○○，此核與證人乙○○於本院審理中
    所為之證述〈見本院94年2 月22日審判筆錄〉相符，此外復
    無積極證據足資證明被告該次係意圖營利而交付安非他命予
    證人乙○○，是公訴人所認容有未洽，惟其社會基本事實同
    一，本院自得加以審理，並變更起訴法條以資適法）。爰審
    酌被告有多次施用毒品前科，其當知毒品戕害之嚴重性，竟
    仍為本案犯行之犯罪動機、目的、所生危害程度、犯罪後之
    態度等一切情狀，各量處如主文所示之刑，並定其應執行刑
    ，以資懲儆。
五、扣案安非他命1 包（驗餘淨重1.92公克，扣於臺灣板橋地方
    法院檢察署93年度毒偵字第4319號案件），係本案查獲之毒
    品，且與被告之本案犯行（販賣第二級毒品）相涉，應依毒
    品危害防制條例第18條第1 項前段之規定宣告沒收銷燬；另
    被告販賣安非他命所得之財物共26,000元，係被告因本案犯
    罪所得之財物，應依毒品危害防制條例第19條第1 項之規定
    宣告沒收，如全部或一部不能沒收時，以其財產抵償之（不
    生追徵其價額之問題）。
據上論斷，應依刑事訴訟法第299 條第1 項前段、第300 條，毒
品危害防制條例第4 條第2 項、第8 條第2 項、第18條第1 項前
段、第19條第1 項，刑法第11條前段、第56條、第51條第5 款，
判決如主文。
本案經檢察官陳銘祥到庭執行職務。
中　　華　　民　　國　　94　　年　　3 　　月　　31　　日
                  刑事第八庭  審判長法  官　王屏夏
                                    法  官　王偉光
                                    法  官　陳鴻清
以上正本證明與原本無異。
如不服本判決應於收受送達後10日內向本院提出上訴書狀。
                            　書記官  林  蔚  然
中　　華　　民　　國　　94　　年　　3 　　月　　31　　日
附錄本案論罪科刑法條全文：
毒品危害防制條例第4 條：
製造、運輸、販賣第一級毒品者，處死刑或無期徒刑；處無期徒
刑者，得併科新臺幣一千萬元以下罰金。
製造、運輸、販賣第二級毒品者，處無期徒刑或七年以上有期徒
刑，得併科新臺幣七百萬元以下罰金。
製造、運輸、販賣第三級毒品者，處五年以上有期徒刑，得併科
新臺幣五百萬元以下罰金。
製造、運輸、販賣第四級毒品者，處三年以上十年以下有期徒刑
，得併科新臺幣三百萬元以下罰金。
製造、運輸、販賣專供製造或施用毒品之器具者，處一年以上七
年以下有期徒刑，得併科新臺幣一百萬元以下罰金。
前五項之未遂犯罰之。
毒品危害防制條例第8 條：
轉讓第一級毒品者，處一年以上七年以下有期徒刑，得併科新臺
幣一百萬元以下罰金。
轉讓第二級毒品者，處六月以上五年以下有期徒刑，得併科新臺
幣七十萬元以下罰金。
轉讓第三級毒品者，處三年以下有期徒刑，得併科新臺幣三十萬
元以下罰金。
轉讓第四級毒品者，處一年以下有期徒刑，得併科新臺幣十萬元
以下罰金。
前四項之未遂犯罰之。
轉讓毒品達一定數量者，加重其刑至二分之一，其標準由行政院
定之。
附表：
┌──┬──────┬───────┬────────┐
│編號│出售安非他命│出售交付安非他│　備        註  │
│    │之價金      │命之地點      │                │
├──┼──────┼───────┼────────┤
│ 一 │  5,000元   │臺北縣板橋市南│                │
│    │            │雅南路「南雅夜│                │
│    │            │市」旁        │                │
├──┼──────┼───────┼────────┤
│ 二 │  5,000元   │臺北市萬華區康│價金積欠未交付  │
│    │            │定路某處      │                │
├──┼──────┼───────┼────────┤
│ 三 │ 12,000元   │臺北縣板橋市南│價金僅給付8,000 │
│    │            │雅南路「南雅夜│元，積欠4,000元 │
│    │            │市」旁        │                │
├──┼──────┼───────┼────────┤
│ 四 │  4,000元   │臺北縣板橋市南│                │
│    │            │雅南路「南雅夜│                │
│    │            │市」旁        │                │
├──┼──────┼───────┼────────┤
│ 五 │  5,000元   │臺北縣中和市中│                │
│    │            │山路2 段228 號│                │
│    │            │地下1 樓「大潤│                │
│    │            │發」量販店旁  │                │
├──┼──────┼───────┼────────┤
│ 六 │  4,000元   │臺北縣中和市中│出售日期為93年9 │
│    │            │山路2 段228 號│月16日16時30分許│
│    │            │地下1 樓「大潤│                │
│    │            │發」量販店旁  │                │
└──┴──────┴───────┴────────┘
